臺灣新竹地方法院民事簡易判決
110年度竹東簡字第33號
原      告  東昌建材有限公司

法定代理人  王玉玲  



訴訟代理人  梁繼澤律師
複代理人    賴其均律師
被      告  鄭秋全  
訴訟代理人  陳育祺律師
上列當事人間給付工程款事件，本院於民國111年11月17日辯論
終結，判決如下：
    主      文
原告之訴及假執行聲請均駁回。
訴訟費用由原告負擔。
    事實及理由
一、原告起訴主張：
（一）兩造於民國109年5月21日訂立總價承攬及實作實算之混合
      工程合約，由原告承攬門牌號碼：新竹縣○○鎮○○里○○○路0
      00巷00號（下稱系爭房屋）樓頂地坪防水與室内裝修工程
      （下稱系爭工程），其中附表編號1、2、6、8、9、10所
      示工項採總價承攬之方式計價，共新臺幣（下同）560,00
      0元；附表編號3所示工項採實作實算計價，每片單價160
      元，預報27,200元；附表編號4所示工項採實作實算計價
      ，每片單價65元，預報37,050元；附表編號5所示工項採
      實作實算計價，每片單價200元，預報41,000元；附表編
      號7所示工項（加工費用另計）採實作實算計價，每5片單
      價200元，預報24,000元，以上合計報價共689,250元，並
      約定付款方式為：訂金30%，完成2/3工項60%，完工尾款1
      0%。被告於109年5月21日支付訂金200,000元予原告。
（二）原告於施作過程中，發覺房屋外牆有施作防水工程之必要
      ，於109年5月31日向被告說明後，兩造合意追加外牆防水
      工程，内容為如附表編號11所示外牆側牆鷹架工程，計價
      32,000元，及附表編號12所示外牆清洗含防水工程，計價
      95,000元。
（三）原告於109年6月1日向被告提出附表編號3、4、5、7所示
      磁磚之報價，被告於同年6月8日與原告確認所選定之樣式
      並同意原告就磁磚單價之報價125,150元。
（四）原告於完成如附表所示之已完成工項後，被告突於109年7
      月10日片面以「因工程品質，我已勒令黃師傅所有工程停
      止，並限今日將所有施工具，沙、泥、磁磚等材料移除/
      退回，鑰匙交回」云云，終止兩造承攬契約，並禁止原告
      再次進入系爭房屋，原告實無從取回遺留於上址之工具設
      備以及已裝設之鷹架。之後亦傳訊息「您好，上週停工並
      解除合約」、「你們下週喬個時間將屬於你工程材料與用
      品的部分拿回，算帳也比較清楚」，亦在表明不容再進行
      任何施工，進入結算工程款環節。事後原告為理性解決雙
      方爭議，多次向被告說明已施作之内容，並應被告之要求
      於109年7月31日上午前往上址進行現場勘驗。
（五）原告就附表編號1、2、6、8、9、10所示已完成之工項，
      合計得請求報酬402,000元，就附表編號3、4、5、7所示
      磁磚實作實算部分，原告已出貨磁磚含百分之5計算之營
      業稅共計119,154元；就附表編號11所示追加外牆防水工
      程部分，原告已施做外牆侧面搭鷹架工程，費用32,000元
      ；附表編號12所示整棟外牆清洗工程，費用16,000元，以
      上共計48,000元。至此，原告已完成上述所述工程，經被
      告於109年7月10日終止，故原告依民法第511條之規定，
      向被告請求給付已完工之工程款，總計為569,154元。另
      就尚未完工之部分，因未完工之期待利益即就原報價單扣
      除磁磚部分金額再扣除已施作部分為158,000元（計算式
      如下：689,250－27,200－37,050－41,000－24,000－402,000＝
      158,000），又系爭工程性質為室内裝修工程，依108年度
      營利事業各業所得額暨同業利潤標準，其淨利率為10% ，
      故原告此部分應可請求15,800元。綜上所述，就原告得請
      求金額之總和，扣除被告已給付之20萬元，則原告合計得
      向被告請求384,954元（計算式如下：569,154＋15,800－20
      0,000＝384,954）。　
（六）又系爭工程報價單明示原告專營「空間規劃/裝修工程」
      ，且系爭工程除嗣後兩造同意追加施作之外牆防水工程與
      頂樓外，均係於室内施工，是當屬室内裝修工程無 疑。
      又外牆與頂樓防水工程，亦非建築物或其他土地上 之工
      作物。從而系爭工程既非屬第495條第2項建築物或其 他
      工作物之承攬工作，縱系爭工程真有被告所指諸多重大瑕
      疵（假設語氣），被告主張依該條項規定解除契約，自屬
      無據。
（七）縱認系爭工程乃建築物或地上物之工作，然被告所舉各項
      瑕疵未達不能使用之程度，其自不得依民法第495條第2 
      項解除契約，分述如下：
　　⒈梯磁磚鋪設及每階高度部分：當初兩造既講 好儘量調整到
      大約18、19公分，則各階高度介於18公分以下17公分以上
      、19公分以上20公分以下，應為一般人合理之預期範圍内
      。從而，原告所施作之樓梯工程，在努力克服原有落差後
      ，各階高度之結果應與兩造講好者大致相符，與被告指稱
      有「不能達使用目的之重大瑕疵」尚屬有間。
　　⒉縫隙過大、水泥未填滿切割不平整、磁磚突出部分：被告
      主張上開瑕疵已超過一般同業認知，況所謂縫隙僅「大了
      一些」，核其文義仍非等同不能達使用目的之重大瑕疵，
      又 關於水泥未填滿切割不平整、磁磚突出部分，其中磁
      磚凸 出並非不能透過切割除去，水泥填滿亦顯屬容易，
      然因被告於109年7月10日中午前甫告知上述不滿意之處後
      ，旋即勒令原告停工且完全退場，致原告無法迅將上開所
      指 之處完善至被告滿意之程度。據此，縱被告所指之處
      確有 瑕疵（假設語氣），然與「不能達使用目的之重大
      瑕疵」顯有不同。
（八）遍觀被告所舉與原告方之對話紀錄，被告從未定相當期限
      命原告修補，原告亦從未明示拒絕修補。縱被告之標準 
      較高，然對被告之要求，原告亦未全然拒絕；且有為被告
      思考解決方案。是被告既從未定相當期限催告原告進行修
      補，其依第494、495條第1項等規定解除契約與請求自行
      僱工修補支出之損害賠償，於法不合。
（九）對於鑑定報告之意見：
　　⒈本案鑑定報告，其鑑定分析略以：「…本系爭工程原告方原
      施作之工程内容，現場已不可考… 」，是本件鑑定報告係
      事後以片段而無法如實呈現原告施作成果之照片、影片等
      資料，為其鑑定基礎。故其鑑定之精確度，先天上本較施
      作完即行現場鑑定者差，證明力顯有疑問。
　　⒉本件鑑定報告略以：「…明顯可見現場有碎石、粉塵、泥渣
      未打除至結構層…」，惟打除作業之進行，現場暫時留有
      碎石、粉塵、泥渣，事屬平常；本件鑑定報告以此為由即
      推論原告施工成果確有瑕疵，尚嫌速斷。
　　⒊本件鑑定報告係以被告單方做成之附表工作進度說明為其
      依據，且其說明並非客觀事實，竟以之得出施工成果確有
      瑕疵之結論，採證認事上顯有重大瑕疵。
　　⒋本件鑑定報告結論不乏以新承攬人施工照片作為鑑定依據
      ，且均以新承攬人已清除完成、重新施作為其論據。然新
      承攬人重新施作之原因多端，何以據此得直接推論係原承
      攬人施作有瑕疵所致，本件鑑定報告就此卻未置一詞，顯
      不備理由無疑。
（十）並於本院聲明：⒈被告應給付原告384,954元，及自起訴狀
      繕本送達之翌日起至清償日止，按週年利率5%計算之利息
      。⒉願供擔保，請准宣告假執行。
二、被告則以：
（一）系爭工程具有如附表被告所主張瑕疵欄所示之諸多瑕疵，
      地板未打除至結構層、未做好防水工程、頂樓積水無法排
      水等瑕疵，被告通知改善上述瑕疵，於109年7月4日通知
      原告陽台有積水痕跡，原告僅表示「一定都會」敷衍了事
      。又於109年6月20日、6月23日，被告已向原告施作師傅
      反應樓梯未打除至結構層，其承諾予以改善。然嗣後原告
      施作師傅並未改善，即未完成第一階段打除舊混泥沙至結
      構層，即進行第二階段磁磚舖設工程，顯係拒絕修補之表
      示。上述被告已給原告相當期限修補，原告未於相當期限
      進行修補，故於109年7月10日先命原告停工，至109年7月
      31日兩造進現場勘驗，原告拒絕依據原協議進行施工，亦
      拒絕勘驗即離去。之後原告對於被告申請調解及調處，均
      置之不理。系爭工程現場遺留現場鷹架、淤沙、工具等原
      告均未處理，被告另請求第三人清除上開廢棄物及就瑕疵
      進行修補。系爭工程有如附表所示之瑕疵及未完成工項，
      為此依民法第494條、第495條第1項、第497條第1、2項主
      張解除契約或減少報酬及修補之損害賠償。
（二）原告所主張已完工事項中，有多項工程項目未具盡舉證認
      ，分述如下：
　　⒈就附表編號1之⑥，原告未提供清運單據加以證明。
    ⒉就附表編號7之樓梯地磚加工費，原告未提供單據 加以證
      明。
    ⒊就附表編號8之支扶手梯拆拆除，原告稱舊扶手仍在師傅保
      管，惟迄今未提供相關證據，可見雙方確係事後變更報價
      時之約定，於打除工程時，一併打除舊扶手，應未有此部
      分之報酬。
　  ⒋就附表編號9，原告未提供清運單據加以證明。
（三）原告提出之附表各項報酬應扣減至0元，其理由如下：
　　⒈就附表編號1：原告所施作之室内地磚工程並未打除至結構
      層，且原告施作之工程因有瑕疵，已全部打除，本項報酬
      價值應減為0元；清運部分未完成，且原告亦未提出委託
      他人清運之單據，故原告主張清運費15萬元，顯屬無據。
　　⒉就附表編號2：原告施作之防水工程、洩水功能不佳，工作
      確有瑕疵，且原告施作之工程因有瑕疵，已全部打 除，
      本項價值應減為0元。
　　⒊附表編號4、5、7地磚材料部分：原告提供之上開地磚材料
      係用4樓外陽台磁磚舖設、樓梯磁磚舖設及其磁磚加工費
      ，然因原告舖設地磚之工程因可歸責承攬人，工作物有瑕
      疵，嗣後亦已全部打除，本項價值應減為0元。
　　⒋附表編號6：原告鋪設之樓梯磁磚工程，工作確有瑕疵，且
      原告施作之工程因有瑕疵，已全部打除，本項價值應減為
      0元。
　　⒌附表編號8：原告未提出證明係「拆裝」工程，至今亦無法
      提出照片證明舊扶手依然存在，足證系爭工程經被告與樓
      梯扶手老闆協商變更報價單之内容，係決定「打除」並設
      設新扶手。是3支樓梯扶手拆除費用已包含於第一項打除
      費用中，故原告此項主張無理由，其價值應為0元。
　　⒍附表編號9：此部分原告未舉證施工之内容，其主張無理由
      。退步言，縱認水電師傅進行施工，然事後因工作物有瑕
      疵，亦已全部重新施工，本項價值應減為0元。
　　⒎附表編號10：不爭執，然原告施工均有瑕疵，該鷹架搭建
      工程顯對被告無任何益處，應減少至0元。
　　⒏附表編號11、12：被告否認原告進行外牆清洗、防水之工
      程，此部分未盡舉證之責。縱認原告外牆確有清洗，然超
      過適當時間外進行底漆、防水工程，其防水工程即有瑕疵
      。故倘鈞院認定原告主張為真，本件工程至109年7月1 0
      日終止前，外牆清洗已超過17日未進行底漆，工作確有瑕
      疵，本項價值應減為0元。
　　⒐綜上所述，被告109年7月10日所發之簡訊，是命原告停工
      ，並非終止契約之意思。而是原告一方已無心履約，逕自
      之解讀為終止契約。系爭工程於工作物未成前，被告依民
      法第494條、第495條第1項、及第497條第1項第2項主減少
      報酬至0元，自屬合法有據。
（四）退步言，縱本院認系爭工程無法減少報酬至0元，然因原
      告工作物瑕疵，被告另請第三人清除廢棄物及就系爭工程
      瑕疵進行修補，所產生之費用總計含稅為595,770元，另
      原告現場所遺留之鷹架，於本訴訟中被告已於110年2月4 
      日發律師函，要求原告取回鷹架。然原告仍置之不理，自
       109年12月被告委託新承攬人拆除鷹架，被告係租用空地
      放置鷹架期間總共租用5月，租用空地之費用含稅共計3 6
      ,750元。是系爭工程已有上述重大瑕疵，縱鈞院認本件不
      得解除，然被告亦得主張減少報酬及修補之損害賠償，含
      稅金共計612,450元，經相互抵銷，原告已不得再向被告
      請求任何金額。
（五）再退萬步言，倘鈞院認原告主張被告於110年7月10日之訊
      息係終止系爭工程合約，依本件鑑定報告意見已詳載各項
      工程瑕疵，且稱原告所施作之品質未符合工程慣例及同業
      標準，工程具有瑕疵等語，足證原告施工品質粗糙，工程
      均有瑕疵，沒有一項工程完善，已做的工程項目顯不具原
      告主張報酬之價值。故依鑑定報告意見原告確已違反契約
      目的之本旨，可謂承攬人已有可歸責之重大事由。被告多
      次向原告反應，然均未見施工品質改善，而繼續以此態度
      施工，其施作完成之項目，甚至比原房屋狀態更糟。是在
      種種事實客觀狀態，系爭工程之繼續進行，僅是不斷擴大
      損害，原告自不得依民法511條向被告主張給付報酬及預
      期利益。
（六）並於本院聲明：⒈駁回原告之訴。⒉如受不利之判決，願供
      擔保，請准宣告免為假執行。　　 
三、本院之判斷：
　　原告於109年5月21日以689,250元向被告承攬系爭房屋如附
    表所示工項系爭工程，實做實算之事實，有報價單（見本院
    卷第21頁）在卷可憑。是本件本院所應審究者為：（一）兩
    造間承攬法律關係是否經被告解除？（二）原告是否得向被
    告請求承攬報酬及請求損害賠償？經查：
（一）關於兩造間承攬法律關係是否經被告解除部分：
    ⒈按承攬人完成工作，應使其具備約定之品質及無減少或滅
      失價值或不適於通常或約定使用之瑕疵；工作有瑕疵者，
      定作人得定相當期限，請求承攬人修補之。承攬人不於前
      項期限內修補者，定作人得自行修補，並得向承攬人請求
      償還修補必要之費用；承攬人不於前條第一項所定期限內
      修補瑕疵，或依前條第三項之規定拒絕修補或其瑕疵不能
      修補者，定作人得解除契約或請求減少報酬。但瑕疵非重
      要，或所承攬之工作為建築物或其他土地上之工作物者，
      定作人不得解除契約，民法第492條、第493條第1項、第4
      95條第1項定有明文。
　　⒉證人黃頌智於本院證述：伊從事房屋修繕工作，於109年原
      告找伊去系爭房屋做磁磚拆除。沒有固定班底，伊找有5 
      個人去。有和業主碰面，和屋主討論細節、磁磚打除的部
      分還有復原。有提到原有磁磚高度打到底，打到原有的樓
      層板，也就是打到結構層。磁磚鋪設工程是伊請師傅做的
      ，樓梯鋪設3、4樓已經做完，2樓到3樓樓梯磁磚已經貼上
      去但還沒填縫。2、3、4樓樓梯原有高度不一樣，我們有
      幫忙微調儘量調到一樣，當時講好高度大約是18、19公分
      。防水工程也是伊施作，已經做完。施做4樓外陽台地坪
      工程時有鋪設水沙、防水纖維網。網是伊貼的，不平整也
      沒關係，不會影響後面工程。排水工程有說排水孔往外移
      ，左右排水孔都要可以排水。被證16是討論落水頭高低的
      問題，但已經做好怎麼更正。當時講好左邊裝設長形排水
      孔，後來是裝到右邊，因為高層問題所以對調，當時是講
      好前面的落水等語（見本院卷第238頁-246頁）。足見兩
      造就系爭工程中打除工程約定要打除至結構層，而原告就
      排水工程排水孔則未依原約定位置設置而有錯置情形，應
      堪認定。
　　⒊又本院囑託社團法人新竹市建築師公會就系爭工程是否有
      瑕疵鑑定，經其鑑定結果為：
    ⑴由被告方所提供之卷宗照片〜被證1、被證2及影片〜被證36
      ，原告所施做之室内地磚打除工程，明顯可見現場有碎石
      、粉塵、泥渣未打除至結構層，由後續新承攬商清除完成
      。
　　⑵由所提供之卷宗照片〜被證4及附表一工作進度說明，原告
      所施做之2F主臥衛浴牆壁未打除至結構層，只將瓷磚打除
      ，由後續新承攬商打除完成。
　　⑶由所提供之卷宗照片~被證5，原告所施做之3支樓梯打除工
      程，明顯現場留有部分原樓梯之瓷磚未打除至結構層，所
      提供之卷宗照片〜被證7，後續新承攬商已將原告所施作之
      樓梯瓷磚，以及樓梯側邊原粉刷層全部打除完成。
　　⑷原告所施作之「4F外陽台防水工程」：
　　　①由所提供之卷宗照片〜被證12，現場防水砂、防水纖維網
        有拱起現象，部分底下未填滿防水材料，部分未與樓板
        密接留有孔隙，後續新承攬商已將原告所施作之露台防
        水及瓷磚工程，全部打除並重新施作完成，原告所施作
        之防水工程品質未符合工程慣例及同業標準。
　　⑸原告所施作之「4F外陽台舖設（排水）工程」：　　
　　　①依所提供之卷宗照片〜被證 14，露台積水集中於露台中
        間，無法有效排水至4個角落之落水頭，原告施作之洩
        水坡度有誤，其施作之陽台排水工程確有瑕疵。
　    ②及所提供之卷宗照片〜被證14，露台中間有積水現象留有
        明顯的水漬痕跡，原告施作之洩水坡度有誤，其施作之
        陽台鋪設工程確有瑕疵。　　　　　
　　⑹原告所施作之「樓梯瓷磚鋪設工程」：
　　　①雙方約定每階高度調整至18-19公分，所提供之卷宗照片
        〜被證21、被證22，原告施作之樓梯瓷磚鋪設工程，同
        一梯段踏步高度有低於17.6公分，有高至20公分，不符
        合樓梯工程施工規範，其施作之樓梯瓷磚鋪設工程確有
        瑕疵。
　    ②原告鋪設之樓梯瓷磚與牆壁空隙大小尺寸不一，所提供
        之卷宗照片〜被證21、被證22，樓梯瓷磚與牆壁空隙有
        緊貼牆壁的，有距離牆壁鏠隙過大者，施工精度不足，
        其施作之樓梯瓷磚工程確有瑕疵。
　   ③原告鋪設瓷磚下水泥砂填充之情形，所提供之卷宗影片〜I
       MG-8832，所鋪設之樓梯瓷磚下方之水泥砂填充層呈現鬆
       動現象，手指一碰即掉，水泥砂配比有誤，其施作之瓷
       磚下水泥砂填充工程確有瑕疵。
　   ④原告鋪設樓梯瓷磚面，有凸出樓梯側面情形，所提供之卷
       宗照片〜被證22，其鋪設之樓梯瓷磚突出樓梯側面，施工
       精度不足，其施作之樓梯瓷磚工程確有瑕疵。
　   ⑤綜上所列施工品質疑慮，原告所施作之樓梯瓷磚工程確有
       瑕疵。
 　　有房屋鑑定報告書在卷可憑。而上開鑑定內容亦經鑑定人
     到院說明其鑑定方法及依據（見本院卷第394-398頁），可
     知，上開鑑定內容應屬可採。
 　⒋又被告多次就前開瑕疵通知原告所委託施工人員，均未改善
     ，經被告於109年7月10日通知原告停工，並要求需施工內
     容符合要求，否則不要再施作，仍無結果後，始於1週後向
     原告表示解除契約等情亦有LINE訊息擷圖（見本院卷第37
     頁、第125頁、第139頁、第141-142頁、第153-155頁、第1
     69-170頁、第317頁）附卷可憑。而原告主張已完工部分亦
     經鑑定機關鑑定有上開諸多瑕疵已如前述，益徵原告於被
     告通知工程瑕疵後，當下原告並未改正，或以施作完畢無
     法修補塘塞；另參諸證人黃頌智對於前開瑕疵部分，亦於
     本院證述其施作工程並無瑕疵，證人施菁菁亦於本院證述
     ：伊於109年7月31日有和被告、黃頌智、梁琮喻一起到系
     爭房屋在一起討論，希望工程能夠繼續，也希望給對方修
     補的機會，所以才有這1次的討論。我有提出驗收規格單，
     希望在進去勘驗前能夠將規格確認清楚，因為這些規 格都
     是我們在施工前就已經和師傅討論的，已經算是口頭約定
     ，如果可以確認清楚，去勘驗才不會有不確定的地方或有
     糾紛的地方。對方看到驗收單表示說他不能簽、轉身就走
     ，我們也不知道為什麼不能簽。之後有申請調解、調處，
     也有寫存證信函請他們繼續進行修繕工作，存證信函的時
     間大概是11月初，對方沒有繼續進行修繕等語（見本院卷
     第248頁），被告就瑕疵部分拒絕修補，應可認定。
   ⒌又系爭工程除樓梯拆裝扶手工程、鷹架工程追加之外牆防水
     清洗工程是否有施作兩造仍有爭議、水電工程不爭執外，
     其餘工程均有瑕疵，且因打除工程未依約打除至結構層，
     其後續施作磁磚鋪設工程亦必須重新施作、防水工程原告
     施作之洩水坡度有誤，無法有效排水至4個角落之落水頭，
     工程顯有重大瑕疵，被告依前開規定解除契約，自屬有據
     。
   ⒍至原告主張被告於109年7月10日片面以「因工程品質，我已
     勒令黃師傅所有工程停止，並限今日將所有施工具，沙、
     泥、磁磚等材料移除/退回，鑰匙交回」，終止兩造承攬契
     約。然於前開訊息前，被告就系爭工程諸多瑕疵通知原告
     ，因未獲改善，被告始於109年7月10日以該則訊息（見本
     院卷第37頁）通知原告停工，尚難認定被告為終止兩造間
     承攬法律關係而非解除契約。
（二）原告是否得向被告請求承攬報酬及請求損害賠償部分：
　　　兩造間承攬法律關係既經被告解除，原告依民法第511條
      規定，請求以為工作部分報酬及損害賠償，即屬無據。
四、綜上所述，兩造間承攬法律關係已經被告解除，原告依承攬
    法律關係請求被告給付已完成部分報酬及損害賠償，為無理
    由，應予駁回。又原告之訴既經駁回，其假執行聲請亦失所
    附麗，應併予駁回。
五、本件事證已臻明確，兩造其餘攻擊防禦方法及證據，核與判
    決結果不生影響，爰不一一論列，併此敘明。
據上論結，本件原告之訴為無理由，依民事訴訟法第436條第2項
、第78條，判決如主文。　　　　
中    華    民    國   111    年    12    月    15    日
                  竹東簡易庭    法  官   邱玉汝
以上正本係照原本作成。
如對本判決上訴，須於判決送達後20日之不變期間內，向本院提
出上訴狀；如委任律師提起上訴者，應一併繳納上訴審裁判費。
中    華    民    國   111    年    12    月    15    日
                                書記官  郭家慧
附表：
編號 報價單所示工程項目 原告主張已完成項目 原告主張之報酬 （新臺幣） 被告爭執未完工及瑕疵 1 打除＋清運工程 ①4F外陽台地坪打除  225,000元 地板未打除至結構層，需清修，後續請第三人繼續施工。   ②4F室內地磚打除  未打除至結構層，需清修，後續請第三人繼續施工。   ③3F室內地磚打除  未打除結構層，需清修，後續請第三人繼續施工。   ④2F主臥室衛浴全打除  衛浴牆壁水泥未打除至結構層，只將磁磚打除，後續請第三人繼續施工。   ⑤1F→2F、2F→3F、3F→4F3支樓梯地磚打除  3支樓梯水泥未打除至結構層，只將磁磚打除，後續請第三人繼續施工。   ⑥廢棄物清理  未完成。停工後，該廢棄物放於3樓陽台、2樓樓梯間、2樓主臥衛浴內、1樓花園，並未清運。 2 磁磚鋪設工程 4F外陽台防水工程（上彈泥）（含籤維網） 20,000元 防水鋪設不平整，未做好防水工程，及未做好洩水工程，致使頂樓排水無法往左前方泄水，後續請第三人繼續施工。   4F外陽台地磚鋪設工程（共11坪、30*30石英磚） 49,500元 未完成，未做好洩水工程，致使頂樓排水無法往左前方下水，後續請第三人繼續施作。   已備好的水泥、砂、益膠泥填維劑等材料及樓上工資 35,000元 未完成。 3 壁磚材料-冠軍D63/D3P 未出貨 0元 不爭執。 4 地磚材料-冠軍D31/F3AD 冠軍G30922（30*30)480片 31,200元 完成，不爭執。 5 地磚材料-冠軍PT66/PK6F 冠軍GR6051(60*60)240片 52,800元 完成，不爭執。 6 樓梯磚鋪設工程(含必要材料、磁磚另計） 二樓至三樓、三樓至四樓共2支樓梯地磚舖設工程 30,000元 僅完成4樓至3樓，3樓至2樓僅剛開始舖設。舊水泥層未打除至結構層，施作樓梯高度無法控制於18至19公分。 7 樓梯磚材料（加工費用另計） 冠軍GR6051（60*60）80片 17,600元 不爭執。   樓梯地磚加工費 11,880元 否認。原告未提出加工費證明。 8 樓梯扶手拆裝工程 3支樓梯扶手拆除 12,000元 此項工程原係指沿用舊扶手而有拆、裝舊扶手之必要，該工程於樓梯打除工程進行時，師傅建議，不要用舊扶手，因樓梯打除時一併打除，實已無就舊扶手樓梯拆裝之工程，該拆裝費已包含於第1項樓梯打除用費項目內。 9 水電工程 部分完成 4,500元 未完成，原告未提出證明。 10 外牆搭鷹架工程 正面鷹架搭建 26,000元 不爭執。  追加工程項目    11 外牆鷹架工程 側面鷹架搭建 32,000元 不爭執。 12 整棟外牆防水清洗工程 已施做外牆清洗 16,000元 未完成，原告未提出證明。